臺灣屏東地方法院刑事判決　　　　　　　 94年度訴緝字第8號
公　訴　人　臺灣屏東地方法院檢察署檢察官
被　　　告　甲○○　男　42歲.
上列被告因違反毒品危害防制條例案件，經檢察官提起公訴（92
年度毒偵字第1699號），本院裁定改以簡式審判程序審理，判決
如下：
    主  文
甲○○施用第一級毒品，累犯，處有期徒刑捌月。
    事  實
一、甲○○曾於民國八十二年間因麻醉藥品管理條例案件，經本
    院以八十二年度易字第一八五○號判處有期徒刑七月，經臺
    灣高等法院高雄分院駁回上訴而確定。復因麻醉藥品管理條
    例案件，經本院以八十三年度易字第一二七三號判處有期徒
    刑八月確定。又因煙毒、偽造文書案件，經本院以八十三年
    度訴字第九三三號分別判處有期徒刑三年二月、六月，應執
    行有期徒刑三年六月，而於八十四年一月二十三日確定。嗣
    經本院以八十四年度聲字第五六一號定應執行刑有期徒刑四
    年一月確定，經入監執行後，八十五年六月七日縮短刑期假
    釋出監，其於假釋期間又因麻醉藥品管理條例案件，經本院
    以八十五年度易字第二五七二號判處有期徒刑八月確定，經
    撤銷假釋後，再執行殘刑有期徒刑二年十月二十六日及有期
    徒刑八月，於八十九年十一月二十八日縮短刑期假釋出監並
    付保護管束，於九十一年五月二十七日假釋期滿執行完畢。
    又因施用毒品案件，經本院以八十七年度毒聲字第二七○號
    裁定送勒戒處所觀察、勒戒後，因有繼續施用傾向，經本院
    以八十九年度毒聲字第六二四號裁定強制戒治，再由本院以
    八十八年度毒聲字第四三○號裁定停止強制戒治付保護管束
    ，保護管束期滿，經臺灣屏東地方法院檢察署檢察官於八十
    八年十月二十九日以八十八年度戒毒偵字第一○九號不起訴
    處分確定。詎仍無法戒除毒癮，復於九十一年九月間，又因
    施用毒品案件，經臺灣屏東地方法院檢察署檢察官提起公訴
    並聲請強制戒治，嗣經本院以九十一年度訴字第八二五號判
    處應執行有期徒刑一年四月，並於九十二年四月二十一日確
    定，強制戒治部分，則因戒治成效合格，而於九十二年八月
    十九日停止戒治出所並付保護管束。詎其竟於保護管束期間
    之九十二年十月一日十時許，在其位於屏東縣高樹鄉○○村
    ○○路八號家中，以將海洛因粉末放入注射針筒加水稀釋後
    ，持注射針筒施打左手手臂之方法，施用第一級毒品海洛因
    一次。嗣於九十二年十月二日十時五十分許，在臺灣屏東地
    方法院檢察署觀護人室為觀護人採尿送驗查獲。
二、案經臺灣屏東地方法院檢察署觀護人簽請臺灣屏東地方法院
    檢察署檢察官偵查起訴，甲○○於本院審理中逃匿，經發布
    通緝，始於九十四年三月十二日為警緝獲。
    理  由
一、被告甲○○對於上開事實坦承不諱，且被告於九十二年十月
    二日經觀護人採尿送驗，發現其尿液中呈嗎啡（即海洛因水
    解後反應）陽性反應，此有長榮大學毒研中心確認報告一紙
    在卷可證，此為檢驗機關本於專業知識及以精密儀器測試後
    所得之結論，自可憑信，被告甲○○自白應與事實相符而值
    採信，其確有施用第一級毒品之事實，應無疑義。又被告前
    因施用毒品案件，經臺灣屏東地方法院檢察署檢察官以八十
    八年度戒毒偵字第一０九號為不起訴處分確定，被告於不起
    訴處分確定後五年內再犯毒品危害防制條例第十條之罪，經
    本院裁定送強制戒治，並以九十一年度訴字第八二五號判處
    有期徒刑一年四月確定，被告於停止強制戒治、付保護管束
    期間再犯本件施用第一級毒品案件，經裁定撤銷停止戒治等
    情，有臺灣屏東地方法院檢察署刑案資料查註紀錄表、臺灣
    高等法院被告前案紀錄表各一份在卷足憑，本件事證已明，
    被告犯行堪予認定。
二、查海洛因為毒品危害防制條例第二條第二項第一款所稱之第
    一級毒品，不得持有、施用，被告甲○○竟持以施用，核其
    所為，係犯毒品危害防制條例第十條第一項之施用第一級毒
    品罪；其施用前持有第一級毒品之低度行為，應為其後施用
    第一級毒品之高度行為所吸收，不另論罪。又被告曾於八十
    二年間因麻醉藥品管理條例案件，經本院以八十二年度易字
    第一八五○號判處有期徒刑七月，經臺灣高等法院高雄分院
    駁回上訴而確定。復因麻醉藥品管理條例案件，經本院以八
    十三年度易字第一二七三號判處有期徒刑八月確定。又因煙
    毒、偽造文書案件，經本院以八十三年度訴字第九三三號分
    別判處有期徒刑三年二月、六月，應執行有期徒刑三年六月
    ，而於八十四年一月二十三日確定。嗣經本院以八十四年度
    聲字第五六一號定應執行刑有期徒刑四年一月確定，經入監
    執行後，八十五年六月七日縮短刑期假釋出監，其於假釋期
    間又因麻醉藥品管理條例案件，經本院以八十五年度易字第
    二五七二號判處有期徒刑八月確定，經撤銷假釋後，再執行
    殘刑有期徒刑二年十月二十六日及有期徒刑八月，於八十九
    年十一月二十八日縮短刑期假釋出監並付保護管束，於九十
    一年五月二十七日假釋期滿執行完畢，有臺灣高等法院被告
    全國前案紀錄表、臺灣屏東地方法院檢察署刑案資料查註紀
    錄表各一份在卷可按，其受有期徒刑之執行完畢後，五年之
    內再犯有期徒刑以上刑之本罪，為累犯，應依法加重其刑。
    爰審酌被告素行、犯罪之動機、目的、手段、施用次數僅一
    次、所生之危害及犯後坦承犯行，態度尚稱良好，暨施用毒
    品係戕害個人身心之行為等一切情狀，量處如主文所示之刑
    。
據上論斷，應依刑事訴訟法第二百七十三條之一、第二百九十九
條第一項前段，毒品危害防制條例第十條第一項，刑法第十一條
前段、第四十七條，判決如主文。
本案經檢察官黃莉琄到庭執行職務。
中　　華　　民　　國　　94　　年　　4 　　月　　8 　　日
                  刑事第二庭    法  官  余德正
以上正本證明與原本無異。
如不服本判決應於收受本判決送達後十日內向本院提出上訴書狀
，其未敘述上訴理由者，並得於提起上訴後十日內向本院補提理
由書狀（均須按他造當事人之人數附繕本）「切勿逕送上級法院
」
                                書記官  潘美碧
中　　華　　民　　國　　94　　年　　4 　　月　　8 　　日
附錄論罪科刑法條：
毒品危害防制條例第10條第1項
施用第一級毒品者，處 6 月以上 5 年以下有期徒刑。
